臺灣高雄地方法院民事裁定　九十一年度小上字第四七號
　　上　訴　人　甲○○
　　訴訟代理人　包秀春
　　送達代收人　包秀春
　　法定代理人　邱玉柳
　　訴訟代理人　徐緯杰
右當事人間給付管理費事件，上訴人對於民國九十一年二月八日本院高雄簡易庭九十
一年度雄小字第二六六號第一審判決提起上訴，本院裁定如左：
    主      文
上訴駁回。
第二審訴訟費用新台幣肆佰肆拾陸元由上訴人負擔。
    理      由
一、按對於小額程序之第一審判決之上訴，非以其違背法令為理由，不得為之；所謂
    判決違背法令，乃指判決不適用法規或適用不當；而有第四百六十九條所列第一
    款至第五款事由時，其判決當然為違背法令；次按上訴不合程式或已逾期間或法
    律上不應准許者，第二審法院應以裁定駁回之；民事訴訟法第四百三十六條之二
    十四第二項、第四百三十六條之三十二第二項準用第四百六十八條及第四百六十
    九條第一款至第五款（同條第六款則不在準用之列）、第四百四十四條第一項前
    段分別定有明文。是當事人提起上訴，如依民事訴訟法第四百六十八條規定，以
    小額程序之第一審判決有不適用法規或適用法規不當為理由時，其上訴狀或理由
    狀應有具體之指摘，並揭示該法規之條項或其內容，若係成文法以外之法則，應
    揭示該法則之旨趣，倘為司法院解釋或最高法院之判例，則應揭示該判解之字號
    或其內容，如以民事訴訟法第四百六十九條第一款至第五款所列情形為理由時，
    其上訴狀或理由書，應揭示合於該條款之事實。上訴狀或理由書如未依此項方法
    表明，或其所表明者，顯與上開法條規定不相合時，即難認為已對小額程序之第
    一審判決之違背法令有具體之指摘，其上訴自難認為合法。
二、上訴意旨略以：被上訴人於民國九十年四月二十九日所召開之第三屆會議，並非
    區分所有權人會議，因為區分所有權人會議應由全體區分所有權人共計四百零三
    人組成，惟該ＹＥＳ遠東第三屆區分所有權人暨住戶大會之紀錄上所載之應到住
    戶為二百六十二人，並未符合應由全體區分所有權人全體出席之規定，亦未達全
    體區分所有權人人數之三分之二即二百六十八人以上出席之最低人數要求，故該
    次會議僅能屬住戶大會，而非區分所有權人會議，該會議所選出之管理委員會即
    被上訴人，其組織即非合法，亦不能訂立住戶管理規約，故該決議所作成之規約
    亦不得對全體區分所有權人發生效力。惟台南市政府卻受被上訴人之矇騙，逕予
    受理被上訴人函送的文件。況區分所有權之人數計算係依登記人數予以計算，惟
    於該第三次會議之簽名簿上，亦為區分所有權人之上海商業銀行，若依登記數予
    以計算，其應有一百四十二份區分所有權，惟被上訴人卻將其列為一個區分所有
    權人，顯有違法，惟原審卻只看被上訴人提出之假文件之表面資料，不讓上訴人
    提出證據詳細答辯及調閱相關卷宗，並於第一次言詞期日即辯論終結，且為不附
    理由之判決，故原審遽為為不利上訴人之判決，確有違誤云云，並聲明請求廢棄
    原判決。被上訴人則以：該ＹＥＳ遠東大廈之住戶係於九十年四月二十九日召開
    第三屆區分所有權人暨住戶大會，該次大會之會議出席人員有達法定人數，是該
    會議所選出之管理委員會即屬合法，故被上訴人請求上訴人給付九十年五月以後
    之管理費用，自屬合法，原審據以為上訴人不利之判決，亦無違誤。從而，上訴
    人之上訴顯無理由，並聲明請求駁回上訴人之上訴。
三、按判決書得僅記載主文，就當事人有爭執事項，於必要時得加記理由要領；前項
    判決得於訴狀或言詞起訴筆錄上記載之，此為民事訴訟法第四百三十六條之十八
    第一項、第二項所明定。是查，原審因認被上訴人之組成並無違法之處，且上訴
    人就此雖提出答辯書狀，辯稱被上訴人並非合法，然其並無具體指摘並提出相關
    事證以供查證；且上訴人對於被上訴人之請求僅當庭辯稱收費過高，並於原審法
    官詢問其對於住戶規約有何意見時，亦僅回答這是我們區分所有權人的決議等語
    （參原審於九十一年二月八日之言詞辯論筆錄），並未就被上訴人之組成是否合
    法一節再為陳述，故原審法官依上開規定當庭為不附理由之宣判，並將判決記載
    於言詞辯論筆錄，即屬合法，並無不當。然因上訴人既提起本件上訴，本院為使
    上訴人能於審閱原審案卷後，再具體指摘原判決所違背之法令及具體內容，故裁
    定命由受命法官行準備程序，以便闡明上訴理由。然經本院合法通知上訴人於九
    十一年六月十八日、七月十九日行準備程序，上訴人卻一再拒不到庭，故本院即
    以上訴人於九十一年三月十八日所提出之民事上訴狀及其於九十一年六月八日所
    提出之民事上訴補充證據狀上所載之上訴理由，審認上訴人之上訴是否合法、有
    據，先予敘明。
四、再查，上訴人雖上訴主張被上訴人於九十年四月二十九日所召開之第三屆會議，
    並非區分所有權人會議，因系爭公寓大廈之全體區分所有權人共有四百零三人，
    惟該ＹＥＳ遠東第三屆區分所有權人暨住戶大會之紀錄上所載之應到住戶卻僅為
    二百六十二人，並未符合應由全體區分所有權人全體出席之規定，亦未達全體區
    分所有權人三分之二即二百六十八人以上出席之最低人數要求，故該次會議僅能
    屬住戶大會，而非區分所有權人會議，該會議所選出之管理委員會即被上訴人，
    其組織即非合法，亦不能訂立住戶管理規約，故該決議所作成之規約亦不得對全
    體區分所有權人發生效力云云，惟原審判決因認被上訴人之組成並無違法之處，
    且上訴人於原審亦對於被上訴人所請求之數額不為爭執，僅以答辯書狀辯稱被上
    訴人並非合法組成，且當庭辯稱該收費過高等語，卻無具體指摘並提出相關事證
    以供查證等情，而於調查辯論後，依自由心證為不利上訴人之判決，並無原審判
    決所適用之法規顯然不合法律規定，或與司法院現尚有效及大法官會議之解釋，
    或最高法院尚有效之判例顯然違反者之情形；且原審既認定被上訴人係合法組成
    ，自無再調閱台南市政府有關被上訴人所提出之虛偽資料之必要，故原審未為調
    閱亦無任何違誤。從而，上訴人任指原判決不當，卻未依前揭意旨具體說明就有
    如何不適用法規或適用不當之處，並揭示該法規之條項或其內容之事實，僅泛稱
    開會人數不足等語，難認對該判決之如何違背法令已有具體指摘，揆諸前揭說明
    ，上訴人之上訴為不合法，應予駁回。
五、末按小額訴訟之上訴程序，法院為訴訟費用之裁判時，應確定其費用額，民事訴
    訟法第四百三十六條之十九第一項、第四百三十六條之三十二第一項規定甚明。
    故查，本件上訴裁判費用為一百三十元、已支出之送達費用為二百十四元、本件
    判決及退郵送達費用預計為一百零二元，是第二審之訴訟費用共計為四百四十六
    元，自應由上訴人負擔，附此敘明。
六、據上論結，本件上訴為不合法，依民事訴訟法第四百三十六條之三十二第二項、
    第四百三十六條之十九第一項、第四百四十四條第一項前段、第九十五條、第七
    十八條，裁定如主文。
中　　　華　　　民　　　國　　九十一　　　年　　　七　　　月　　三十　　日
                                    臺灣高雄地方法院民事第一庭
~B審判長法官　楊富強
~B法　　　官　方百正
~B法　　　官　林靜梅
右為正本係照原本作成
本判決不得上訴
中　　　華　　　民　　　國　　九十一　　　年　　　七　　　月　　三十　　日
~B法院書記官　曾瓊玉
